zh-CN: 家居与园艺 > 草坪与花园: 园艺用品; 户外生活用品; 户外电力设备; 户外电力设备配件; 除雪工具; 灌溉设备
fi: Koti ja puutarha > Piha ja puutarha: Puutarhanhoito; Oleskelu ulkona; Työvälineet ulkokäyttöön; Ulkokäyttöisten voimatyökalujen lisätarvikkeet; Lumenpoisto; Kastelu
pt-PT: Casa e jardim > Relva e jardim: Jardinagem; Vida ao ar livre; Equipamento elétrico para exterior; Acessórios de equipamento elétrico de exterior; Remoção de neve; Água e irrigação
nb: Hjem og hage > Plen og hage: Hagearbeid; Leve ute; Elektrisk utstyr til utendørsbruk; Tilbehør til utendørs elektrisk utstyr; Snøfjerning; Vanning
pl: Dom i ogród > Trawnik i ogród: Ogrodnictwo; Akcesoria ogrodowe; Silnikowe narzędzia ogrodowe; Akcesoria do elektronarzędzi ogrodowych; Odśnieżanie; Nawadnianie
da: Hjem og have > Græsplæne og have: Havearbejde; Udendørsliv; Elektriske haveredskaber; Elektriske haveredskaber – tilbehør; Snerydning; Vanding
fr: Maison et jardin > Pelouses et jardins: Jardinage; Vie en extérieur; Équipement électrique d’extérieur; Accessoires pour équipement électrique d’extérieur; Déblaiement de la neige; Arrosage et irrigation
zh-TW: 居家和庭園 > 草皮和花園: 園藝; 戶外生活; 園藝機械; 園藝機械器具配件; 除雪; 灌溉
th: บ้านและสวน > สนามและสวน: การทำสวน; ชีวิตกลางแจ้ง; เครื่องมือไฟฟ้ากลางแจ้ง; อุปกรณ์ไฟฟ้าสำหรับใช้งานกลางแจ้ง; ที่กำจัดหิมะ; การรดน้ำต้นไม้
en: Home & Garden > Lawn & Garden: Gardening; Outdoor Living; Outdoor Power Equipment; Outdoor Power Equipment Accessories; Snow Removal; Watering & Irrigation
el: Σπίτι & κήπος > Γκαζόν & κήπος: Κηπουρική; Υπαίθρια διαβίωση; Εξοπλισμός εξωτερικής ισχύος; Αξεσουάρ ηλεκτρικού εξοπλισμού εξωτερικού χώρου; Απομάκρυνση χιονιού; Πότισμα & άρδευση
tr: Ev ve Bahçe > Çim ve Bahçe: Bahçecilik; Ev Dışında Yaşam; Elektrikli Bahçe Ekipmanları; Elektrikli Bahçe Ekipman Aksesuarları; Kar Temizleme; Sulama ve Tarımsal Sulama
sk-SK: Dom a záhrada > Trávnik a záhrada: Záhradníctvo; Terasa; Vonkajšie elektrické zariadenia; Príslušenstvo pre vonkajšie elektrické zariadenia; Odstraňovanie snehu; Polievanie a zavlažovanie
hu: Otthon és kert > Gyep és kert: Kertészkedés; Kültéri élet; Kültéri elektromos berendezések; Kültéri elektromos berendezés kiegészítők; Hóeltávolítás; Öntözés és vízellátás
hr-HR: Dom i vrt > Travnjak i vrt: Vrtlarstvo; Boravak na otvorenom; Vanjska električna oprema; Pribor za vanjsku električnu opremu; Čišćenje snijega; Zalijevanje i navodnjavanje
lt-LT: Namai ir sodas > Veja ir sodas: Sodininkystė; Gyvenimas lauke; Lauko motorinė įranga; Lauko motorinės įrangos priedai; Sniego valymas; Laistymas ir drėkinimas
es: Casa y jardín > Jardín: Jardinería; Artículos de exterior; Maquinaria de jardinería; Accesorios para maquinaria de jardinería; Quitanieves; Sistemas de riego
de: Heim & Garten > Rasen & Garten: Gartenarbeit; Garten & Balkon; Gartenmaschinen; Zubehör für Gartenmaschinen; Schnee- und Eisbeseitigung; Bewässerungssysteme
sv: Hem och trädgård > Gräsmatta och trädgård: Trädgårdsskötsel; Utomhusliv; Utomhusmaskiner; Tillbehör till utomhusmaskiner; Snöborttagning; Bevattning
vi: Nhà và vườn > Bãi cỏ và vườn: Làm vườn; Cuộc sống ngoài trời; Thiết bị điện ngoài trời; Phụ kiện thiết bị điện ngoài trời; Dọn tuyết; Tưới tiêu
bg-BG: Дом и градина > Морава и градина: Градинарство; Живот на открито; Електрическо оборудване за външна употреба; Аксесоари за електрическо оборудване за външна употреба; Снегопочистване; Поливане и напояване
ro-RO: Casă și grădină > Gazon și grădină: Articole pentru grădinărit; Exterior; Echipamente electrice pentru lucru în aer liber; Accesorii pentru echipamente electrice pentru lucru în aer liber; Îndepărtarea zăpezii; Stropire și irigare
ru: Дом и сад > Товары для придомовых и садовых участков: Садоводство; Отдых на открытом воздухе; Садовая техника; Аксессуары для садовой техники; Уборка снега и льда; Полив и орошение
ja: ホーム・ガーデン > ガーデン用品・ガーデン機器: ガーデニング; 屋外用家具・エクステリア; ガーデン機器; ガーデン機器関連用品; 雪かき; 散水用品
cs: Dům a zahrada > Trávníky a zahrady: Zahradničení; Bydlení na zahradě; Motorová zahradní technika; Motorová zahradní technika – příslušenství; Odstraňování sněhu; Závlahové systémy
pt-BR: Casa e jardim > Gramado e jardim: Jardinagem; Espaços residenciais externos; Equipamento elétrico de exteriores de residências; Acessórios para equipamento elétrico de exteriores de residências; Remoção de neve; Sistemas de irrigação
nl: Huis en tuin > Tuin en gazon: Tuinieren; Buitenleven; Elektrische apparatuur voor buitengebruik; Accessoires voor elektrische apparatuur voor buitengebruik; Sneeuwruimen; Beregening en irrigatie
ko: 가정/원예 용품 > 잔디/정원: 원예; 야외활동 용품; 야외용 동력 설비; 야외용 동력 설비 부대용품; 제설; 급수/관개
it: Casa e giardino > Prato e giardino: Giardinaggio; Vita all'aperto; Attrezzatura motorizzata per esterni; Accessori attrezzatura motorizzata per esterni; Rimozione della neve; Impianti di irrigazione
sl-SI: Dom in vrt > Travnik in vrt: Vrtnarjenje; Bivanje na prostem; Zunanja električna oprema; Dodatki za zunanjo električno opremo; Čiščenje snega; Zalivanje in namakanje